【裁判字號】    99,交聲,556
【裁判日期】    990804
【裁判案由】    聲明異議
【裁判全文】
臺灣彰化地方法院交通事件裁定         99年度交聲字第556號
原處分機關  交通部公路總局臺中區監理所彰化監理站
異  議  人
即受處分人  甲○○
上列受處分人因違反道路交通管理處罰條例案件，對於交通部公
路總局臺中區監理所彰化監理站於民國99年5月20日所為之處分
（彰監四字第裁64-Z00000000號裁決書）聲明異議，本院裁定如
下：
    主    文
異議駁回。
    理    由
一、原處分機關略以：異議人即受處分人甲○○所有車牌號碼15
    92-FM號自小客車（下稱系爭車輛），於民國99年1月21日凌
    晨2時47分許，在國道3號北向34公里處，因「駕駛人行車速
    度超過規定之最高時速60公里以上(罰車主)」違規，為內政
    部警政署國道公路警察局第六警察隊員警以公警局交字第Z0
    0000000 號違規通知單逕行舉發，爰依道路交通管理處罰條
    例第43條第4 項規定，裁處吊扣汽車牌照3 個月等語。
二、聲明異議意旨略以：異議人於99年3 月10日將系爭車輛借予
    友人游志誠使用，當日因友人游志誠之兒子發燒急於回家探
    視，因此超速遭攔查，然友人游志誠現於大陸經商無法提出
    證明，異議人實因好心助人而遭吊扣車牌，爰聲明異議，希
    望不要吊扣車牌等語。
三、按汽車駕駛人，駕駛汽車有行車速度，超過規定之最高時速
    60公里以上者，處新臺幣6000元以上24000 元以下罰緩，並
    當場禁止其駕駛，並吊扣該汽車牌照3 個月，道路交通管理
    處罰條例第43條第1 項第2 款、第4 項定有明文。
四、經查：
（一）異議人所有之系爭車輛，於99年1 月21日凌晨2 時47分許
      ，在限速90公里之國道3 號北向34公里處，經測得行車速
      度175 公里，因行車速度超過規定之最高時速60公里以上
      之違規，而為內政部警政署國道公路警察局第六警察隊員
      警舉發等情，有內政部警政署國道公路警察局公警局交字
      第Z00000000 號違反道路交通管理事件通知單附卷可憑，
      復為異議人所不爭執，其違規之事實堪以認定。
（二）異議人雖以違規當日並非車主所駕駛，且係出於熱心助人
      始出借系爭車輛等語置辯，惟系爭車輛之駕駛人確實有行
      車速度超過規定之最高時速60公里以上未滿80公里之違規
      事實，業已如前所述；又就本案所違反法條，除應繳納違
      規罰鍰外，並應執行吊扣車輛牌照處分，法已明文，其立
      法意旨係為督促汽車所有人善盡其保管車輛之責，以遏止
      其汽車有重大違規之使用，是以車輛所有人將車出借，具
      有連帶責任，異議意旨與法亦有未合。
（三）綜上所述，原處分機關據以援引上開規定，裁處異議人吊
      扣該車輛牌照3 個月，並無不當，其異議為無理由，應予
      駁回。
五、據上論斷，應依道路交通管理處罰條例第87條第2項、道路
    交通案件處理辦法第19條，裁定如主文。
中    華    民    國    99    年    8     月     4    日
                  交通法庭法  官  江彥儀
以上正本證明與原本無異。
如不服本裁定，應於裁定送達後五日內向本院提出抗告狀(須附
繕本 )。
中    華    民    國    99    年    8     月     4    日
                          書記官  黃明慧

司法院資訊處製作；財團法人民間司法改革基金會備份。
